【裁判字號】    97,簡上,28
【裁判日期】    970331
【裁判案由】    妨害公務
【裁判全文】
臺灣基隆地方法院刑事判決              97年度簡上字第28號
公  訴  人  臺灣基隆地方法院檢察署檢察官
上  訴  人
即  被  告  甲○○
上列被告因妨害公務案件，不服本院基隆簡易庭96年度基簡字第
999號，中華民國96年10月31日第一審簡易判決（聲請案號：96
年度偵字第3890號）提起上訴，本院管轄之第二審合議庭判決如
下：
    主  文
上訴駁回。
甲○○緩刑伍年。
    事實及理由
一、本案經本院審理結果，認第一審判決以被告甲○○係犯刑法
    第135 條第2項、第1項之意圖使公務員執行一定之職務而施
    強暴罪，第277 條第1項之傷害罪，而判處被告有期徒刑4月
    ，如易科罰金以新台幣1,000元折算1日，其認事用法均無違
    誤，量刑亦屬適當，應予維持，並引用第一審判決書記載之
    事實、證據及理由。
二、訊據上訴人即被告甲○○坦承有毆打被害人丙○○成傷而欲
    中其所長前來處理之犯行，惟辯稱：當時因為海龍8 號舢舨
    拖回金龍66號漁船時攪到流刺網，改由金龍66號海船將海龍
    8 號舢舨拖回停泊港區○○○○道出口旁岸邊，當時情狀很
    危急，一再要求丙○○轉告所長來處理，但丙○○未理會，
    才會一時生氣毆打對方云云。經查，本件犯罪事實業據丙○
    ○之證述綦詳，復有岸巡第13大隊事後到場處理之中尉徐清
    松所製作之職務報告書、基隆長庚醫院所出具之診斷證明書
    、及澳底安檢所工作日誌、勤務簽到單、姓名級職代號對照
    表3 紙、照片2張等各1份在卷可證，顯見被告為使被害人丙
    ○○聯繫其長官前來處理，不滿丙○○之態度與方式，而施
    暴力毆打對方致妨害公務之執行等情屬實，被告前開所辯並
    未可採。本件事證明確，其犯行洵堪認定。
三、核被告甲○○所為，係犯有刑法第135 條第2項、第1項之意
    圖使公務員執行一定之職務而施強暴罪、第277條笫1項之傷
    害罪。被告以一傷害公務員之行為，同時觸犯意圖使公務員
    執行一定職務而施強暴脅迫，係一行為而觸犯2 罪名之想像
    競合犯，應依刑法第55條規定，從一重之傷害罪處斷。原審
    審酌被告犯罪之動機係因舢舨攪到流刺網急需協助之慌張情
    緒，竟以暴力之手段對公務員施強暴行為等一切情狀，判處
    被告有期徒刑4 月，並諭知易科罰金之折算標準，其認事用
    法並無違誤，量刑亦屬恰當，應予維持，被告上訴指摘原審
    簡易判決不當，為無理由，應予駁回。
四、惟本院審酌被告前未曾受有期徒刑以上刑之宣告，有本院被
    告全國前案紀錄表在卷可按，本件犯行係一時情緒失控，致
    罹刑章，本院認本件刑之宣告，已足收警惕之效，因認所處
    之刑，以暫不執行為適當，併予宣告緩刑5年，以策自新。
據上論斷，應依刑事訴訟法第455條之1第3項、第368條、第373
條，刑法第74條第1項第1款，判決如主文。
本案經檢察官乙○○到庭執行職務。
中    華    民    國    97    年    3    月    31    日
                  刑事第四庭審判長法  官    齊  潔
                                  法  官    王慧惠
                                  法  官    何怡穎
以上正本證明與原本無異。
本件判決不得上訴。
中    華    民    國    97    年    3    月    31    日
                                  書記官    鄭梅君
附件：
臺灣基隆地方法院刑事簡易判決         96年度基簡字第999號
聲  請  人  臺灣基隆地方法院檢察署檢察官
被      告  甲○○
上列被告因妨害公務案件，經檢察官聲請以簡易判決處刑（96年
度偵字第3890號），本院判決如下：
    主  文
甲○○傷害人之身體，處有期徒刑肆月，如易科罰金以新台幣壹
仟元折算壹日。
    事實及理由
一、本件應補充記載：緣海巡署海岸巡防總局北部地區巡防局岸
    巡第13大隊（下稱岸巡第13大隊）澳底安檢所下士丙○○於
    民國96年7月12日下午10時至96年7月13日上午2時值港巡勤
    務，於96年7月12日下午11時45分許，與備勤2兵潘弘毅發現
    港內金龍66號漁船（CT2─5255號）之纜繩快斷掉，請值班
    人員通知船主來處理，後該船纜繩斷裂，致該船在港區漂流
    ，該船船主郭武郎於96年7月13日上午1時許找被告甲○○駕
    海龍8號舢舨（CTS─76 90號）搭載其前往將金龍66號拖回
    ，惟於拖回過程中海龍8號攪到流刺網，換由金龍66號將海
    龍8號拖回停泊港區○○○○道出口旁岸邊，被告甲○○酒
    後於96年7月13日凌晨1時15分許，竟意圖使依法令從事於公
    務之公務員丙○○聯繫其長官前來處理，出手毆打丙○○右
    肩，並脅迫丙○○稱再不叫所長來，要打到丙○○叫所長來
    為止，且基於傷害之犯意出手毆打丙○○左臉頰，致丙○○
    受有頭部損傷之傷害，復不慎將丙○○所戴眼鏡打掉而損壞
    ，而當場施以強暴脅迫。嗣丙○○聯繫其所長徐清松到場，
    將甲○○以現行犯帶回安檢所處理；證據應補充，有澳底安
    檢所工作日誌、勤務簽到單、姓名級職代號對照表3紙、照
    片2張在卷可憑；本件被告犯罪時間在96年4月25日之後，並
    無中華民國96年罪犯減刑條例減刑規定之適用，附此說明。
    其餘犯罪事實、證據及應適用之法條餘均引用如附件檢察官
    聲請簡易判決處刑書之記載。
二、依刑事訴訟法第449條第1項前段、第454條第2項，刑法第27
    7條第1項、第135條第2項、第1項、第55條、第41條第1項前
    段，刑法施行法第1條之1，逕以簡易判決處刑如主文。
如不服本判決，應於判決送達後10日內，向本院提出上訴狀。
中    華    民    國    96    年    10    月    31    日
                  基隆簡易庭法  官  鄭景文
以上正本證明與原本無異。
如不服本判決，應於判決送達後10日內，向本院提出上訴書狀，
上訴於本院管轄之第二審合議庭，並按他造當事人之人數附具繕
本。
中    華    民    國    96    年    10    月    31    日
                            書記官  施鴻均
附錄論罪法條：
刑法第135條：
    對於公務員依法執行職務時，施強暴脅迫者，處3年以下有
    期徒刑、拘役或3百元以下罰金。
    意圖使公務員執行一定之職務或妨害其依法執行一定之職務
    或使公務員辭職，而施強暴脅迫者，亦同。
刑法第277條：
    傷害人之身體或健康者，處3年以下有期徒刑、拘役或1千元
    以下罰金。
    犯前項之罪因而致人於死者，處無期徒刑或7年以上有期徒
    刑；致重傷者，處3年以上10年以下有期徒刑。
附件：
臺灣基隆地方法院檢察署檢察官聲請簡易判決處刑書
                                      96年度偵字第3890號
    被      告  甲○○  男  35歲（民國○○年○月○○日生）
                        住台北縣貢寮鄉○○村○○街84號
                        國民身分證統一編號：Ｚ000000000號
上列被告因妨害公務等案件，業經偵查終結，認為以聲請簡易判
決處刑為宜，茲敘述犯罪事實及證據並所犯法條如下：
        犯罪事實
一、甲○○於民國96年7月13日凌晨1時15分許，在台北縣貢寮鄉
    澳底漁港港區，因其所有之漁船發生絞網事故，竟意圖使依
    法令從事於公務之公務員，即海巡署北部地區巡防局岸巡第
    13大隊（下稱岸巡第13大隊）澳底安檢所下士丙○○聯繫其
    長官前來處理，而出手毆打丙○○，並致丙○○受傷，當場
    施以強暴脅迫。
二、案經丙○○告訴及海巡署北部地區巡防局岸巡第13大隊報告
    偵辦。
        證據並所犯法條
一、上揭事實業據被告甲○○坦承不諱，核與證人丙○○之證述
    大致相符，復有岸巡第13大隊事後到場處理之中尉徐清松所
    製作之職務報告書、基隆長庚醫院所出具之診斷證明書、及
    澳底安檢所工作日誌等各1份在卷可證，事證明確，被告甲
    ○○犯行應堪以認定。
二、核被告甲○○所為，係犯刑法第135條第2項、第1項及同法
    第277條第1項之犯行。被告以一傷害公務員之行為，同時觸
    犯意圖使公務員執行一定職務而施強暴脅迫，係一行為而觸
    犯2罪名，請依刑法第55條規定，從一重刑法第277條第1項
    處斷。
三、依刑事訴訟法第451條第1項規定聲請逕以簡易判決處刑。
                         此致
臺灣基隆地方法院瑞芳簡易庭
中    華    民    國    96    年    8     月    10    日
                                檢察官  沈  崇  廉
本件正本證明與原本無異
中    華    民    國    96    年    8     月    16    日
                                書記官  吳  耿  
附錄所犯法條：
中華民國刑法第135條
對於公務員依法執行職務時，施強暴脅迫者，處3年以下有期徒
刑、拘役或3百元以下罰金。
意圖使公務員執行一定之職務或妨害其依法執行一定之職務或使
公務員辭職，而施強暴脅迫者，亦同。
犯前二項之罪，因而致公務員於死者，處無期徒刑或7年以上有
期徒刑；致重傷者，處3年以上、10年以下有期徒刑。
中華民國刑法第277條
傷害人之身體或健康者，處3年以下有期徒刑、拘役或1千元以下
罰金。
犯前項之罪因而致人於死者，處無期徒刑或7年以上有期徒刑；
致重傷者，處3年以上10年以下有期徒刑。


司法院資訊處製作；財團法人民間司法改革基金會備份。
